臺灣苗栗地方法院刑事判決　　　　　　　　　　　　　九十三年度易字第三八一號
　　公　訴　人　臺灣苗栗地方法院檢察署檢察官
　　被　　　告　戊○○
右列被告因妨害公務等案件，經檢察官提起公訴（九十三年度偵字第一五四七號），
本院依簡式審判程序，判決如左：
    主  文
戊○○意圖為自己不法之所有，而侵占遺失物，處罰金陸佰元，如易服勞役，以參佰
元折算壹日。又對於公務員依法執行職務時，施強暴、脅迫，累犯，處有期徒刑壹年
。
    事  實
一、戊○○曾因施用毒品案件，經法院判處有期徒刑四月確定，甫於民國（下同）九
    十二年一月二日執行完畢。其仍不知悔改，於九十三年四月七日下午五時許，在
    苗栗縣竹南鎮新南里運動公園，拾獲不詳人士所遺失之一個油紙袋，油紙袋裝有
    巡邏簽到表一張、原子筆一支、車牌號碼ＩＩＯ─０四九號重型機車行車執照一
    張（按上述巡邏簽到表一張、原子筆一支，係惠民實業股份有限公司所有，由工
    程師丁○○保管，置於苗栗縣造橋鄉談文村淡文湖南港橋右邊之淡文湖堤防一七
    五公尺處，於九十三年四月六日上午十時許至同月七日下午五時許前某時，為不
    詳人士所竊；車牌號碼ＩＩＯ─０四九號重型機車行車執照一張，係許志玄所有
    ，置於苗栗縣竹南鎮○○里○鄰○○街一八五號，惟於九十二年六月初某日遺失
    ），竟意圖為自己不法之所有，將之侵占入己。嗣於九十三年四月八日中午十二
    時五十分許，戊○○駕駛車牌號碼ＧＮＵ─九八０號機車，在苗栗縣竹南鎮○○
    里○○○○道路與國道第二高速公路連絡道口附近，東張西望，形跡可疑，適為
    身著警察制服，正在執行巡邏勤務之警員林定正發覺，欲上前詢問戊○○時，戊○○見狀旋即欲駕駛上述機車離開，而為林定正攔下、盤查，並請戊○○出示駕
    駛執照、行車執照，戊○○出示健保卡、車牌號碼ＩＩＯ─０四九號機車行車執
    照，林定正即問戊○○：「為何持有他人行照」，戊○○稱：「是先前所騎用之
    車輛行照」，林定正乃請戊○○至派出所說明上情，然戊○○竟將前述機車放於
    路旁，一邊撥行動電話一邊往前走欲離開該處，林定正即聯絡其他之巡邏員警前
    來協助，並與許志玄之母乙○○聯繫之後，得悉該張行車執照係於前述時間、地
    點遺失，並未出借他人。斯時，林定正即告以戊○○涉有侵占遺失物之罪嫌，而
    與到場協助之員警，將戊○○逮捕，但未上手銬，於送上巡邏車之後，旋即帶至
    苗栗縣警察局竹南分局竹南派出所（下稱竹南派出所）進行偵查。迄至竹南派出
    所，戊○○將其身上之物品取出置於辦公桌上，為林定正發現上述巡邏簽到表一
    張、原子筆一支，此時，竹南派出所所長丙○○為查察戊○○所涉及之上述刑事
    案件，依法執行偵查之職務，趨前詢問戊○○有關巡邏簽到表及原子筆之來源，
    並告知戊○○現有警察同仁正在聯絡水利會人員，追查巡邏箱失竊等情事。而戊○○於此時，明知丙○○係該派出所所長，係在執行偵查犯罪之公務中，竟對丙○○稱：「我不敢對你怎樣，但是我會對你家人怎樣」等語而施以脅迫，丙○○
    乃即以戊○○係妨害公務之現行犯，欲將戊○○依法逮捕並上手銬，然戊○○持
    續前述妨害公務之犯意，以手向丙○○揮擊並拉扯丙○○之手，復以雙腳猛踢，
    此時，身著警察制服之警員甲○○見狀，亦上前壓制戊○○，戊○○亦以手拉扯
    、腳踢甲○○，接續對依法執行公務之丙○○、甲○○施以強暴，但旋即為丙○○、甲○○二人合力制伏並上手銬，然戊○○前述之強暴行為，致丙○○受有左
    拇指裂傷零點九公分×零點二公分及微腫等傷害，致甲○○受有左手背裂傷一點
    五公分×零點三公分及微腫等傷害（傷害部分均未據告訴）。
二、案經苗栗縣警察局竹南分局移送臺灣苗栗地方法院檢察署檢察官偵查起訴。
    理  由
一、訊據被告戊○○對於右揭侵占、妨害公務等犯行均坦承不諱，核與證人丁○○、
    乙○○於警詢時、證人林定正、丙○○、甲○○於偵查中證述情節大致相符，並
    有員警報告書三紙、照片三幀、車籍作業系統─查詢認可資料一份、贓物認領保
    管單二紙、載明丙○○、甲○○所受傷勢之診斷證明書二紙、簽到表影本一紙等
    附卷可證。綜上各節，被告上述自白確與事實相符，而堪採信。是本件事證已臻
    明確，被告犯行洵堪認定。
二、核被告所為，係犯刑法第三百三十七條之侵占遺失物罪、同法第一百三十五條第
    一項之對於執行職務公務員施以強暴、脅迫之妨害公務罪。又被告以一個妨害公
    務之犯意，對執行職務之公務員丙○○、甲○○為強暴、脅迫，係一行為觸犯二
    相同罪名，為同種想像競合犯，應依刑法第五十五條之規定，依對於執行職務公
    務員施以強暴、脅迫罪處斷。又其所犯之前述侵占與妨害公務二罪間，犯意各別
    、行為互殊，應予分論併罰。又被告受有如事實欄所載罪刑執行情形，有臺灣高
    等法院被告全國前案紀錄表在卷可按，其於五年以內再犯本件有期徒刑以上之妨
    害公務罪，為累犯，就此部分應依刑法第四十七條規定加重其刑。爰審酌被告犯
    罪之動機、目的、手段，所為危害公權力之行使、侵害公務員之人身安全及其終
    於本院審理時坦承全部犯行，態度尚佳等一切情狀，暨審酌公訴人之具體求刑，
    分別量處如主文所示之刑，並就宣告罰金刑部分，諭知易服勞役之折算標準。
據上論斷，應依刑事訴訟法第二百七十三條之一第一項、第二百九十九條第一項前段
，刑法第一百三十五條第一項、第三百三十七條、第五十五條、第四十七條、第四十
二條第二項，罰金罰鍰提高標準條例第一條前段、第二條，判決如主文。
本案經檢察官張文傑到庭執行職務。
中　　　華　　　民　　　國　　九十三　　年　　　九　　　月　　二十三　　日
                          臺灣苗栗地方法院刑事第二庭
                              法  官  林  燦  都
右正本證明與原本無異。
如不服本判決，應於送達後十日內向本院提出上訴狀（須附繕本），上訴於臺灣高等
法院臺中分院。
                              書記官  陳  淑  華
中　　　華　　　民　　　國　　九十三　　年　　　九　　　月　　二十三　　日
附錄論罪科刑法條
刑法第一百三十五條第一項
對於公務員依法執行職務時，施強暴脅迫者，處三年以下有期徒刑、拘役或三百元以
下罰金。
刑法第三百三十七條
意圖為自己或第三人不法之所有，而侵占遺失物、漂流物或其他離本人所持有之物者
，處五百元以下罰金。
